臺灣彰化地方法院刑事附帶民事訴訟判決
原　　　告　新加坡商鱷魚國際企業（私人）有限公司
法定代理人　林慶文
訴訟代理人　陳鎮律師
被　　　告　林戰勝
追加 被 告　偉立針織廠有限公司
法定代理人　陳悅
上二人共同
訴訟代理人　鐘登科律師
被　　　告　莊振坪
上列當事人間因被告等違反商標法案件（刑事案號：本院99年度
智易字第7 號），經原告提起附帶民事訴訟，本院判決如下：
    主  文
原告之訴、追加之訴及其假執行之聲請均駁回。
    事  實
壹、原告部分：
一、原告聲明：
  (一)被告林戰勝、莊振坪不得使用相同或近似於如起訴書附件所
    示之商標於同一商品。
  (二)被告林戰勝、莊振坪應連帶給付原告新臺幣27,790,780元，
    及自本訴狀繕本送達翌日起至清償日止，按年息百分之五計
    算之利息。
  (三)被告林戰勝、莊振坪應連帶負擔費用，將本件最後事實審附
    帶民事判決書內容（包括案號、當事人、主文、事實欄），
    以不小於20號字體，刊登於自由時報、工商時報及經濟日報
    各1 日。
  (四)就第一項聲明部分，原告願供擔保，請准宣告假執行。
  (五)訴訟費用由被告林戰勝、莊振坪連帶負擔。
二、追加及更正聲明：
  (一)被告等不得使用相同或近似於如起訴書附件所示之商標於同
    一商品。
  (二)被告林戰勝、莊振坪及追加之被告偉立針織廠有限公司應連
    帶給付原告新臺幣27,790,780元，其中被告林戰勝、莊振坪
    應自起訴狀繕本送達翌日起；追加之被告偉立針織廠有限公
    司應自本追加狀繕本送達翌日起，均至清償日止，按年息百
    分之五計算之利息。
  (三)被告林戰勝、莊振坪等應連帶負擔費用，將本件最後事實審
    附帶民事判決書內容（包括案號、當事人、主文、事實欄）
    ，以不小於20號字體，刊登於自由時報、工商時報及經濟日
    報各1 日。
  (四)就第二項聲明部分，原告願供擔保，請准宣告假執行。
  (五)訴訟費用由被告等連帶負擔。
三、陳述略以：
  (一)被告林戰勝係偉立針織廠有限公司（下稱偉立公司）之實際
    負責人、莊振坪係流行風向服飾店之實際負責人，彼等均明
    知「Crocodile 」之商標名稱及圖樣，係新加坡商鱷魚國際
    企業私人有限公司（下稱原告公司）向我國經濟部智慧財產
    局申請註冊，而取得指定使用於內衣、大衣、外套、夾克、
    運動服裝、雪衣等商品之商標專用權，現仍於商標專用期間
    及延展專用期間內，未得各商標權人之同意或授權，不得於
    同一或類似商品使用相同或近似此等之商標，且該等商標之
    衣服、運動服在市場行銷多年，為業界及消費大眾所共知。
    竟未經上開商標專用權公司之許可或授權，林戰勝先基於販
    賣仿冒商標物品之犯意，於民國89年初以不明之方式，取得
    仿冒「Crocodile 」商標之服飾數萬件，再於98年7 月31日
    ，以每件新臺幣（下同）80至140 元之低價，出賣予知情之
    莊振坪。被告莊振坪亦基於販賣仿冒商標物品之犯意，於其
    所營之上開流行風向服飾店以每件890 元，以及所承租之臺
    灣糖業股份有限公司（以下簡稱臺糖公司）溪湖糖廠中山堂
    展售廠內，依種類以3 件1000元、2 件800 元、2 件1500元
    不等之價格販售予不特定人牟利。
  (二)原告依民法第184 條第1 項前段、商標法第61條第1 項、第
    63條第1 、3 項、第64條之規定請求損害賠償數額如下：
  1.本件查獲之仿冒商品為3 萬102 件，依商標法第63條第1 項
    第3 款之相關規定，查獲之商品超過1500件，故應依商品之
    零售單價合計仿冒商品之總件數，以總價定賠償金額。而本
    件依起訴書所載以平均每件商品890 元計算，所查獲之3 萬
    102 件仿冒商品，其總價為26,790,780元（計算式：890 元
    ×30102 件＝26,790,780元）。
  2.再按商標權人之業務上信譽，因侵害而受減損時，並得另請
    求賠償相當之金額，此為商標法第63條第3 項所明定。原告
    為全球知名之新加坡商，長年耗費鉅額人力及物力設計開發
    相關商品業務，品質精良，素負盛譽。原告之商品已成為眾
    所周知之商業表徵，深獲消費者信賴。被告仿冒使用代表原
    告商譽及表彰商品來源之商標圖樣，並大量批發銷售劣質仿
    品，且被告所銷售之仿冒品，品質粗糙、質感亦差，嚴重減
    損原告商業上之信譽，原告自得依法請求被告等賠償信譽上
    之損失至少100 萬元，或依民事訴訟法第222 條第2 項之規
    定請求法院依法酌定其數額。
  3.又商標權人得請求由侵害商標權者負擔費用，將侵害商標權
    情事之判決書內容全部或一部登載新聞紙，商標法第64條定
    有明文。被告侵害原告商標專用權情事重大，為籲使社會大
    眾知悉被告侵權事實並回復原告所受損害，爰為訴之聲明第
    三項之刊登民事判決書內容於新聞紙之請求。
  (三)本件仿冒商品係由追加之被告偉立公司出售予被告莊振坪，
    故追加之被告偉立公司上開出售仿冒商品之行為，自屬侵害
    原告商標權之行為，理應依民法第184 條第1 項前段對原告
    負損害賠償責任。而本件被告林戰勝係偉立公司之實際負責
    人，故原告追加被告偉立公司，與原訴請求之基礎事實同一
    ，且不甚礙被告之防禦及訴訟之終結，因此本件追加無庸得
    被告之同意。
  (四)綜上，原告請求之數額共為2,790,780 元（計算式：26,790
    ,780元＋1,000,000 元＝2,790,780 元），爰以之為本件訴
    訟標的之金額。
四、證據：商標註冊簿影本、起訴書影本、統一發票影本。
貳、被告林戰勝、偉立公司方面：
一、答辯聲明：
  (一) 請求駁回原告之訴。
  (二)訴訟費用由原告負擔
  (三)若受不利判決，願供擔保請准宣告免假執行。
二、陳述略以：
  (一)本件被告林戰勝所經營之偉立公司出售予同案被告莊振坪之
    「Crocodile 」（即鱷魚牌）之商標服飾，係經原告公司合
    法授權製造之商品，絕非仿冒品。系爭服飾係亞鱷國際股份
    有限公司（下稱亞鱷公司）於89年3 月13日出清之存貨，之
    後由亞鱷公司賣給幻超興業股份有限公司（下稱幻超公司）
    ，而當時「Crocodile 」商標之新總代理商勁越股份有限公
    司（下稱勁越公司）為避免幻超公司將上揭服飾出售，影響
    「Crocodile 」服飾品牌價格，乃透過被告林戰勝要求幻超
    公司暫緩出售，之後，勁越公司欲自行銷售，後又因故退回
    被告林戰勝。系爭服飾確屬正品，依商標法第30條第2 項及
    「第一次銷售理論（又稱權利耗盡原則）」，該服飾係商標
    權人即原告公司先授權予亞鱷公司製造並銷售至市場，在亞
    鱷公司將庫存商品出售予幻超公司後，原告公司即不能再就
    系爭商商標之服飾主張商標權，故原告請求為無理由。
  (二)縱認有理由，原告請求26,790,780元之損害賠償金額過高，
    顯屬不相當，請求法院酌減。又原告主張其業務上信譽因侵
    權商品受侵害致減損之事實，並未負舉證責任，其請求至少
    100 元亦無理由。
三、證據：協議書、統一發票暨出貨明細、統一發票、支票、出
    貨明細、託運單、勘驗筆錄、臺灣高雄地方法院95年度易字
    第501 號刑事判決、臺灣高等法院高雄分院89年度重上字第
    95號民事判決（以上均為影本）。
、被告莊振坪方面：
一、答辯聲明：
  (一)請求駁回原告之訴。
  (二)訴訟費用由原告負擔
  (三)若受不利判決，願供擔保請准免為假執行。
二、陳述及證據部分，則未提出任何書狀或說明。
    理  由
一、按刑事附帶民事訴訟，其刑事部分諭知無罪、免訴，或不受
    理之判決者，應以判決駁回原告之訴，刑事訴訟法第503 條
    第1 項前段規定甚明。
二、本件被告林戰勝、莊振坪2 人被訴違反商標法乙案，業經刑
    事判決諭知無罪在案，揆諸首揭規定，原告之訴及追加之訴
    ，自均應予以駁回，其假執行之聲請，亦失所附麗，應一併
    駁回。
三、據上論斷，應依刑事訴訟法第503 條第1 項前段，判決如主
    文。
中    華    民    國  100     年    3     月    22    日
                  刑事第五庭    法  官  李淑惠
以上正本證明與原本無異。
如不服本判決應於收受判決後10日內向本院提出上訴書狀，並
應敘述具體理由。其未敘述上訴理由者，應於上訴期間屆滿後
20日內向本院補提理由書(均須按他造當事人之人數附繕本)
「切勿逕送上級法院」。
本判決非對於刑事訴訟之判決有上訴時不得上訴。
中    華    民    國  100     年    3     月    22    日
                                書記官  張清秀